臺灣新北地方法院民事判決
111年度家繼簡字第14號
原      告  張智明  

代  理  人  詹連財律師
被      告  財政部國有財產署北區分署
           （即江澄發之遺產管理人）

代  理  人  黃綵章  
被      告  林志彬  

            蔡政育  

            蔡宜錞  

            江維斌  

            江盈盈  

            江文中  


            林孟樺  

            田健    

            曹林喜省

            陶克威  

            陶克勤  

            陶文蘭  

            李則陵  

            徐霈穎  

            徐湘怡  

            徐紹祖  

            林正雄  




            林吉男  



            林威志  

            張佑誠  

上  一  人
法定代理人  張志豪  

被      告  林坤植  

            葉淑芳  

            葉宗南  


            葉宗翰  

            葉瓊娟  

            葉淑真  

            許志成  

            許志洋  


            許志安  


            許淑寬  

            許家鈁  

            游豊吉  

            呂慶生  

            呂景益  

            張游英子

            游愛    

            張文欽  


            張佳萍  



            張紫瀅  


上列當事人間請求分割遺產事件，本院於民國111年7月11日言詞
辯論終結，判決如下：
    主      文
一、被繼承人江金水所遺附表一所示編號1至編號11之遺產，應
    依附表三所示之應繼分比例分割為分別共有；所遺附表一所
    示編號12至編號18之遺產，應依附表四所示之應繼分比例分
    割為分別共有。
二、被繼承人江丁海所遺附表二所示編號1之遺產，應依附表五
    所示之應繼分比例分割為分別共有；所遺附表二所示編號2
    至編號6之遺產，應依附表六所示之應繼分比例分割為分別
    共有。
三、訴訟費用由兩造依附表三、四、五、六之應繼分比例負擔。
　　事實及理由
壹、程序方面：
一、除被告財政部國有財產署北區分署、林志成、壬○○於言詞辯
    論期日到庭外，其餘被告經合法通知，未於最後言詞辯論期
    日到場，核無民事訴訟法第386 條所列各款情形，依家事事
    件法第51條準用民事訴訟法第385 條，爰依原告之聲請，由
    其一造辯論而為判決。
貳、實體方面：
一、原告主張：
（一）兩造之被繼承人江金水於民國28年8月21日死亡，遺有如
      附表一所示之遺產，其繼承人為江丁海、江澄發、林江却
      、林江謹、許江選。之後再由原告酉○○及被告國有財產署
      即江澄發之遺產管理人、癸○○、Ｌ○○、蔡宜銲、丁○○、丙○○、乙○○、丑○○、甲○、天○○○、Ｂ○○、Ｃ○○、Ａ○○、庚○○、巳
      ○○、辰○○、卯○○、辛○○、壬○○、寅○○、未○○、子○○、Ｈ○○
      、Ｆ○○、Ｇ○○、Ｊ○○、Ｉ○○、宇○○、宙○○、地○○、黃○○、許家
      紡、Ｅ○○、己○○、戊○○、戌○○○、Ｄ○、午○○、申○○、亥○○等
      人繼承。
（二）嗣被繼承人江丁海於38年2月25日死亡，遺有如附表二所
      示數筆土地之遺產，原告酉○○及被告癸○○、Ｌ○○、蔡宜銲
      、丁○○、丙○○、乙○○、丑○○、甲○、天○○○、Ｂ○○、Ｃ○○、Ａ○○、庚○○、巳○○、辰○○、卯○○、辛○○、壬○○、寅○○、未○○
      、子○○、Ｈ○○、Ｆ○○、Ｇ○○、Ｊ○○、Ｉ○○、宇○○、宙○○、地○○
      、黃○○、許家妨、Ｅ○○、己○○、戊○○、戌○○○、Ｄ○、午○○、
      申○○、亥○○為江丁海之繼承人。
（三）被繼承人江金水及被繼承人江丁海所遺如附表一及附表二
      之土地雖經兩造辦理繼承登記為兩造公同共有，惟共有人
      人數眾多，迄今仍無法達成合意，不能辦理協議分割。查
      被繼承人江金水和被繼承人江丁海之遺產並無不能分割之
      情形，兩造亦無不分割之約定，故原告依法提起本訴訟請
      求分割遺產。
（四）被繼承人江金水遺留如附表一所示之土地，已辦理繼承登
      記為兩造公同共有，繼承人及應繼分如附表三、四所示：
　　　⒈關於日據時期臺灣人之遺產繼承，係區分被繼承人為戶
        主與否而為不同規範，被繼承人為戶主，所遺留之遺產
        為家產，繼承人之順序為法定之推定財產繼承人、指定
        之財產繼承人、選定之財產繼承人。而被繼承人若非戶
        主，所遺留之遺產為私產，其繼承人之順序依序為直系
        卑親屬、配偶、直系尊親屬、戶主。本件被繼承人江金
        水於28年（即昭和14年）8月21日死亡時，並非戶主，
        係設籍於戶主即江金水胞兄江賜笑戶内，其財產之繼承
        ，屬私產繼承，且江金水於8年單獨收養林江却為養女
        ，合先敘明。
      ⒉被繼承人江金水於28年8月21日死亡，繼承人為次男江丁
        海、三男江澄發、長女林江謹、三女許江選、養女林江
        却等五人，應繼分各為5分之1。
      ⒊江金水之繼承人江丁海於38年2月25日歿，未婚無嗣，繼
        承人為母親江李香，繼承江丁海對江金水遺產之應繼分
        5分之1。
      　⑴江李香於58年8月6日死亡，繼承人為長女林江謹、三
          女許江選，及前配偶游清標所生長男游能炎、次男游
          振聲、林江却，共計5人(三男江澄發於30年3月14日
          被江賜笑收養過房子，無繼承權）。渠等對江李香應
          繼分比例為5分之1，再轉繼承對江金水之應繼分5分
          之1，即各繼承25分之1【計算式：1/5x1/5=1/25】。
          是以，加計原先已取得之應繼分，渠等對被繼承人江
          金水之應繼分比例，林江謹、許江選、林江却為25分
          之6，游能炎與游振聲為25分之1【計算式：1/5+1/25
          =6/25】。
      　⑵游振聲於59年10月17日死亡，其應繼分25分之1，由養
          女Ｄ○及養女游美華繼承（因游振聲之配偶游陳號於92
          年2月24日死亡，其應繼分再轉繼承由Ｄ○及游美華）
          ，繼承之應繼分為50分之1。【計算式：1/25x1/2=1/
          50】。嗣後游美華於105年12月1日死亡，其應繼分由
          長男午○○、長女申○○、次女亥○○繼承，被告午○○、申
          ○○、亥○○之應繼分各為1/150【計算式：l/50x1/3=1/
          150】。
      　⑶游能炎於81年11月30日死亡，其應繼分25分之1，由繼
          承人配偶劉杞、次男Ｅ○○、養女呂游月桂及長女戌○○○
          繼承，應繼分為100分之1【計算式：l/25x1/4=1/100
          】。復游能炎之配偶劉杞於86年9月2日死亡，其應繼
          分再轉繼承由Ｅ○○、戌○○○繼承，故Ｅ○○、戌○○○所得應
          繼分各為200分之3【計算式：1/100+1/100x1/2=3/20
          0】。
      　⑷嗣後呂游月桂於110年2月13日死亡，繼承人為配偶呂
          連相、長男己○○、次男戊○○、長女陳素慧、次女呂素
          美，經五人協議將呂游月桂之公同共有新北市○○區○○
          段0000地號、0002地號、0007地號、0008地號、0027
          地號、0057地號、0058地號、0059地號、0060地號、
          0061地號、0149地號等11筆土地部分（附表一編號1
          至11)由戊○○繼承。另呂游月桂之公同共有新北市○○
          區○○段000000地號、0004地號、0009地號、0025地號
          、0026地號、0055地號、0062-1地號等7筆土地（附
          表一編號12至18)部分由己○○繼承。
      ⒋江金水之繼承人林江謹於80年10月18日死亡，繼承人為
        次男林坤鶴、三男子○○、長女葉林妙子、四男酉○○等四
        人，渠等對林江謹之應繼分比例為4分之1，即對江金水
        之應繼分比例為50分之3【計算式：6/25x1/4=3/50】。
　　　　⑴嗣葉林妙子於95年4月10日死亡，其應繼分50分之3，
          由其配偶葉國源、及子女Ｆ○○、Ｇ○○、Ｊ○○、Ｈ○○、Ｉ○○
          再轉繼承，各取得100分之1應繼分。【計算式：3/50
          x1/6=1/100】。葉國源於110年3月24日死亡，葉國源
          應繼分經其繼承人協議分割，由Ｊ○○一人繼承，故Ｊ○○
          應繼分為50分之1【計算式：1/100+1/100=1/50】。
　　　　⑵林坤鶴於100年6月7日死亡，其應繼分50分之3，由其
          子女即長男辛○○、次男壬○○、長女林湘婷再轉繼承，
          及次女林琬菱之子未○○代位繼承，各取得200分之3應
          繼分【計算式：3/50x1/4=3/200】（三男寅○○拋棄繼
          承）。又林湘婷於107年1月18日歿，於95年7月24日
          與黃金輝離婚，子女黃可維、黃一凡皆拋棄繼承，繼
          承人為兄弟姊妹即辛○○、壬○○、寅○○，各取得200分
          之1應繼分【3/200x1/3=1/200】。加計先前已取得之
          應繼分，被告辛○○、壬○○應繼分各為50分之1【計算
          式：3/200+1/200=1/50】。
　　　⒍林江却於91年1月6日死亡，繼承人為次男林永忠、三女
        天○○○、五女陶林秀鳳，及林氏實之子徐文埤代位繼承
        ，渠等對林江却之應繼分比例為4分之1，即各繼承江金
        水50分之3應繼分比例【計算式：6/25x1/4=3/50】。
　　　　⑴林永忠於94年10月16日死亡，其應繼分50分之3，由配
          偶甲○、長男癸○○、長女林雪玲、次女林淑絨、三女
          丑○○繼承，渠等對林永忠之應繼分比例為5分之1，即
          各繼承江金水250分之3應繼分比例【計算式：3/50xl
          /5=3/250】。又林雪玲於94年11月2日死亡，由配偶Ｌ
          ○○及長女蔡宜銲繼承其應繼分，各取得500分之3【計
          算式：3/250xl/2=3/500】。林淑絨於108年3月21日
          死亡，復由配偶乙○○、長男丁○○、長女丙○○繼承應繼
          分，各取得250分之1【計算式：3/250x1/3=1/250】
          。
　　　　⑵徐文埤於95年7月31日死亡，其繼承之應繼分為50分之
          3，由其配偶庚○○、長男卯○○、長女辰○○、次女巳○○
          繼承，渠等對徐文埤之應繼分比例為4分之1，即各繼
          承江金水200分之3應繼分比例。【計算式：3/50x1/4
          =3/200】。
　　　　⑶陶林秀鳳於96年7月16日死亡，繼承之應繼分為50分之
          3，由配偶陶成平、長男Ｂ○○、次男Ｃ○○、長女Ａ○○繼承
          ，渠等對陶林秀鳳之應繼分比例為4分之1，即各繼承
          江金水200分之3應繼分比例【計算式：3/50x1/4=3/2
          00】。又陶成平於109年10月7日歿，其應繼分經協議
          分割，再轉由Ａ○○一人繼承，故Ａ○○共取得100分之3【
          計算式：3/200+3/200=3/100】。
　　　⒎許江選於96年9月27日死亡，繼承人為長男宇○○、次男宙
        ○○、三男地○○、長女黃○○、次女許家紡等五人，渠等對
        許江選之應繼分比例為5分之1，即各繼承江金水125分
        之6應繼分比例【計算式：6/25x1/5=6/125】。
　　　⒏綜上所述，兩造就被繼承人江金水如附表一所示之遺產
        ，歷經多次繼承後，應繼分比例應如附表三、四所示。
（五）被繼承人江丁海遺留如附表二所示之土地，已辦理繼承登
      記為兩造公同共有，其繼承人及應繼分如附表五、六所示
      ，並詳述如下：
　　　⒈被繼承人江丁海於38年2 月25日死亡，未婚無嗣，繼承
        人為母親江李香一人。
　　　⒉嗣江李香於58年8月6日死亡，繼承人為林江謹、許江選
        、林江却、游能炎、游振聲，共計5人。渠等對江李香
        應繼分比例為5分之1，各繼承江丁海之應繼分比例為5
        分之1【計算式：lxl/5=l/5】。
　　　　⑴游振聲於59年10月17日死亡，由養女Ｄ○及養女游美華
          繼承，繼承之應繼分為10分之1【計算式：l/5x1/2=1
          /10】。嗣游美華於105年12月1日死亡，繼承之應繼
          分由長男午○○、長女申○○、次女亥○○繼承，午○○、申
          ○○、亥○○之應繼分各為30分之1【計算式：l/10x1/3=
          1/30】。
　　　  ⑵游能炎於81年11月30日死亡，應繼分5分之1由繼承人
          配偶劉杞、次男Ｅ○○、養女呂游月桂及長女戌○○○繼承
          ，各繼承江丁海應繼分為20分之1【計算式：1/5x1/4
          =1/20】。復游能炎之配偶劉杞於86年9月2日死亡，
          應繼分由Ｅ○○、戌○○○繼承，Ｅ○○、戌○○○所得應繼分各
          為40分之3【計算式：1/20+1/20x1/2=3/40】。
　　　　⑶嗣呂游月桂於110年2月13日死亡，繼承人為配偶呂連
          相、長男己○○、次男戊○○、長女陳素慧、次女呂素美
          ，經五人協議將呂游月桂之公同共有新北市○○區○○段
          000000地號(附表二編號1)由戊○○一人繼承；呂游月
          桂之公同共有新北市○○區○○段000000地號、0064-3地
          號、0065-1地號、0140地號等7筆土地（附表二編號2
          至6)部分由己○○一人繼承。
　　　⒊林江謹於80年10月18日死亡，繼承人為次男林坤鶴、三
        男子○○、長女葉林妙子、四男酉○○等四人，渠等對林江
        謹之應繼分比例為4分之1，即各繼承江丁海20分之1應
        繼分比例【計算式：1/5x1/4=1/20】。
　　　　⑴嗣後葉林妙子於95年4月10日死亡，其應繼分20分之1
          ，由其配偶葉國源、及子女Ｆ○○、Ｇ○○、Ｊ○○、Ｈ○○、Ｉ○○繼承，各取得江丁海120分之1應繼分【計算式：l/2
          0x1/6=1/120】。復葉國源於110年3月24日死亡，其
          應繼分經繼承人協議分割，由Ｊ○○一人繼承，故Ｊ○○取
          得江丁海應繼分為60分之1【計算式：1/120+1/120=1
          /60】。
　　　　⑵林坤鶴於100年6月7日死亡，其應繼分20分之1，由長
          男辛○○、次男壬○○、長女林湘婷再轉繼承，及次女林
          琬菱之子未○○代位繼承，各取得江丁海80分之1應繼
          分【計算式：l/20xl/4=l/80】（三男寅○○拋棄繼承
          ）。又林湘婷於107年1月18日歿，子女黃可維、黃一
          凡皆拋棄繼承，繼承人為兄弟姊妹辛○○、壬○○、寅○○
          ，各取得江丁海240分之1應繼分【計算式：1/8×1/3=
          1/240】。加計先前已取得之應繼分，辛○○、壬○○取
          得江丁海應繼分各為60分之1 【計算式：1/80+1/240
          =1 /60】。
　　　⒋林江却於91年1月6日死亡，繼承人為次男林永忠、三女
        天○○○、五女陶林秀鳳，及林氏實之子徐文埤代位繼承
        等4人，渠等對林江却之應繼分比例為4分之1，即各繼
        承江丁海20分之1應繼分比例【計算式：1/5x1/4=1/20
        】。
        ⑴嗣林永忠於94年10月16日死亡，其應繼分20分之1，由
          其配偶甲○、長男癸○○、長女林雪玲、次女林淑絨、
          三女丑○○繼承，渠等對林永忠之應繼分比例為5分之1
          ，即各繼承江丁海100分之1應繼分比例【計算式：l/
          20x1/5=1/100】。又林雪玲於94年11月2日死亡，由
          配偶Ｌ○○及長女Ｋ○○繼承應繼分，各取得江丁海200分
          之1應繼分比例【計算式：1/100xl/2=l/200】。林淑
          絨於108年3月21日死亡，復由配偶乙○○、長男丁○○、
          長女丙○○繼承其應繼分，各取得江丁海300分之1應繼
          分比例【計算式：1/100x1/3=1/300】。
        ⑵徐文埤於95年7月31日死亡，繼承之應繼分為20分之1
          ，由配偶庚○○、長男卯○○、長女辰○○、次女巳○○繼承
          ，渠等對徐文埤之應繼分比例為4分之1，即各繼承江
          丁海80分之1應繼分比例【計算式：1/20x1/4=1/80】
          。
　　　　⑶陶林秀鳳於96年7月16日死亡，繼承之應繼分為20分之
          1，由配偶陶成平、長男Ｂ○○、次男Ｃ○○、長女Ａ○○繼承
          ，渠等對陶林秀鳳之應繼分比例為4分之1，即各繼承
          江丁海80分之1應繼分比例【計算式：1/20x1/4=1/80
          】。又陶成平於109年10月7日歿，其應繼分經協議分
          割，再轉由Ａ○○一人繼承，故Ａ○○共取得江丁海40分之
          1應繼分比例【計算式：1/80+1/80=1/40】。
　　  ⒌許江選於96年9月27日死亡，繼承人為長男宇○○、次男宙
        ○○、三男地○○、長女黃○○、次女玄○○，渠等對許江選之
        應繼分比例為5分之1，即各繼承江丁海25分之1應繼分
        比例【計算式：1/5x1/5=1/25】。
　　　⒍綜上所述，兩造就被繼承人江丁海如附表二所示之遺產
        ，歷經多次繼承後，應繼分比例應如附表五、六所示等
        語。
（六）並聲明：
　　　⒈請准將兩造就被繼承人江金水所遺如附表一所示編號1至
        編號11之遺產，依如附表三所示之應繼分比例分割為分
        別共有；附表一所示編號12至編號18之遺產，依如附表
        四所示之應繼分比例分割為分別共有。
      ⒉請准將兩造就被繼承人江丁海所遺如附表二所示編號1之
        遺產，依如附表五所示之應繼分比例分割為分別共有；
        附表二所示編號2至編號6之遺產，依如附表六所示之應
        繼分比例分割為分別共有。
二、被告方面：
（一）被告財政部國有財產署北區分署：對於原告主張關於江澄
      發之應繼分沒有意見，對於原告主張之遺產範圍也沒有意
      見。
（二）被告林志成部分：因為捷運局通知辦理相關繼承事宜，伊
      才去辦，不清楚為何變成被告，請法院依法處理。
（三）被告壬○○部分：對於原告之主張均無意見。
（四）除被告財政部國有財產署北區分署、林志成、壬○○為上開
      陳述外，其餘被告經合法通知，未於言詞辯論期日到場，
      亦未以書狀對本案表示意見。
三、本院之判斷：
（一）按繼承人有數人時，在分割遺產前，各繼承人對於遺產全
      部為公同共有；繼承人得隨時請求分割遺產，但法律另有
      規定或契約另有訂定者，不在此限，此為民法第1151條、
      第1164條所明定。另遺產繼承人，除配偶外，依左列順序
      定之：一、直系血親卑親屬。二、父母。三、兄弟姊妹。
      四、祖父母；同一順序之繼承人有數人時，按人數平均繼
      承。但法律另有規定者，不在此限，民法第1138條、第11
      41條亦有明文。經查兩造分別為被繼承人江金水、江丁海
      之合法繼承人，被繼承人江金水、江丁海死後遺有如附表
      一、附表二所示財產，遺產並無不能分割之情形，兩造亦
      無不分割之約定等情，有卷附被繼承人除戶戶籍謄本、兩
      造戶籍謄本、不動產登記謄本、繼承系統表、寅○○、黃可
      為、黃一凡拋棄繼承相關資料、葉國源遺產分割協議書、
      新北市板橋地政事務所111年4月26日新北板地籍字第1116
      016997號函暨所附資料在卷可稽，故兩造應為有權繼承被
      繼承人江金水、江丁海所留附表一、附表二遺產之全體繼
      承人，應繼分比例則如附表三、附表四、附表五、附表六
      所載各情應無疑問。又被告除財政部國有財產署北區分署
      、林志成、壬○○曾到庭表示意見如上，其餘被告受合法通
      知未於言詞辯論期日到場，亦未提出任何書狀作聲明陳述
      ，然依上開事證，已堪信原告主張屬實。
    ㈡按繼承人欲終止其間之公同共有關係，惟有以分割遺產之
      方式為之，而將遺產之公同共有關係終止改為分別共有關
      係，性質上屬分割遺產方法之一，此有最高法院82年台上
      字第748號判決可供參照。準此，將遺產之公同共有關係
      終止改為分別共有關係，應認屬分割遺產方法之一。另按
      裁判分割共有物訴訟，為形式之形成訴訟，其事件本質為
      非訟事件，故法院定共有物之分割方法，雖應斟酌當事人
      之聲明、共有物之性質、經濟效用及全體共有人之利益等
      公平決之，然不受當事人聲明之拘束。本件原告請求將兩
      造就被繼承人江金水所遺如附表一所示編號1至編號11之
      遺產，依如附表三所示之應繼分比例分割為分別共有；附
      表一所示編號12至編號18之遺產，依如附表四所示之應繼
      分比例分割為分別共有，及請求將兩造就被繼承人江丁海
      所遺如附表二所示編號1之遺產，依如附表五所示之應繼
      分比例分割為分別共有；附表二所示編號2至編號6之遺產
      ，依如附表六所示之應繼分比例分割為分別共有，已敘述
      於上，此一分別共有關係之分割方法亦為到庭之被告所不
      爭執。本院基於當事人意見之尊重，並斟酌原告之聲明，
      系爭共有遺產之性質、經濟效用及全體繼承人之利益，應
      認此一分割方法核屬中允，而被告除財政部國有財產署北
      區分署、林志成、壬○○外，其餘被告經合法通知，未到庭
      亦未提出任何書狀作何聲明或陳述，是原告所為請求於法
      自無不合，應予准許，爰判決分割如主文第一項所示。
四、末查，因共有物分割、經界或其他性質上類似之事件涉訟，
    由敗訴當事人負擔訴訟費用顯失公平者，法院得酌量情形，
    命勝訴當事人負擔其一部。本件遺產既因兩造無法達成分割
    協議，原告始須提起訴訟，而分割遺產之訴，兩造在訴訟上
    之地位得互易，且兩造亦因本件遺產分割而均蒙其利，本院
    認為本案訴訟費用由兩造按如附表三、四、五、六所示應繼
    分比例負擔，應為公平。　　
五、結論：原告之訴為有理由，故判決如主文。
中　　華　　民　　國　　111 　年　　8 　　月　　1 　　日
                   家事法庭     法  官  周靖容
以上正本係照原本作成。
如不服本判決，應於判決送達後20日之不變期間內，向本院提出
上訴狀。如委任律師提起上訴者，應一併繳納上訴審裁判費。
中　　華　　民　　國　　111 　年　　8 　　月　　1 　　日
                                書記官  鄭淑怡
附表一：
編號 土地 權利範圍 分割方法 1 新北市○○區○○段0000地號 2/810 如附表三所示之應繼分比例分割為分別共有 2 新北市○○區○○段0000地號 2/810  3 新北市○○區○○段0000地號 2/810  4 新北市○○區○○段0000地號 156/30375  5 新北市○○區○○段0000地號 2/810  6 新北市○○區○○段0000地號 2/810  7 新北市○○區○○段0000地號 2/810  8 新北市○○區○○段0000地號 2/810  9 新北市○○區○○段0000地號 2/810  10 新北市○○區○○段0000地號 2/810  11 新北市○○區○○段0000地號 15/210  12 新北市○○區○○段000地號 2/810 如附表四所示之應繼分比例分割為分別共有 13 新北市○○區○○段0000地號 2/810  14 新北市○○區○○段0000地號 156/30375  15 新北市○○區○○段0000地號 2/810  16 新北市○○區○○段0000地號 2/810  17 新北市○○區○○段0000地號 2/810  18 新北市○○區○○段000000地號 2/810  
 
附表二：
編號 土地 權利範圍 分割方法 1 新北市○○區○○段000000000地號 1/98 如附表5所示之應繼分比例分割為分別共有  2 新北市○○區○○段000000000地號 1/98 如附表6所示之應繼分比例分割為分別共有 3 新北市○○區○○段000000000地號 1/98  4 新北市○○區○○段000000000地號 1/98  5 新北市○○區○○段0000地號 105/10290  6 新北市○○區○○段0000地號 105/10290  

附表三：
編號 繼承人 應繼分 1 江澄發 1/5 2 癸○○ 3/250 3 Ｌ○○ 3/500 4 Ｋ○○ 3/500 5 丁○○ 1/250 6 丙○○ 1/250 7 乙○○ 1/250 8 丑○○ 3/250 9 甲○ 3/250 10 天○○○ 3/50 11 Ｂ○○ 3/200 12 Ｃ○○ 3/200 13 Ａ○○ 3/100 14 庚○○ 3/200 15 巳○○ 3/200 16 辰○○ 3/200 17 卯○○ 3/200 18 辛○○ 1/50 19 壬○○ 1/50 20 寅○○ 1/200 21 未○○ 3/200 22 子○○ 3/50 23 酉○○ 3/50 24 Ｈ○○ 1/100 25 Ｆ○○ 1/100 26 Ｇ○○ 1/100 27 Ｊ○○ 1/50 28 Ｉ○○ 1/100 29 宇○○ 6/125 30 宙○○ 6/125 31 地○○ 6/125 32 黃○○ 6/125 33 玄○○ 6/125 34 Ｅ○○ 3/200 35 戊○○ 1/100 36 戌○○○ 3/200 37 Ｄ○ 1/50 38 午○○ 1/150 39 申○○ 1/150 40 亥○○ 1/150 

附表四：
編號 繼承人 應繼分 1 江澄發 1/5 2 癸○○ 3/250 3 Ｌ○○ 3/500 4 Ｋ○○ 3/500 5 丁○○ 1/250 6 丙○○ 1/250 7 乙○○ 1/250 8 丑○○ 3/250 9 甲○ 3/250 10 天○○○ 3/50 11 Ｂ○○ 3/200 12 Ｃ○○ 3/200 13 Ａ○○ 3/100 14 庚○○ 3/200 15 巳○○ 3/200 16 辰○○ 3/200 17 卯○○ 3/200 18 辛○○ 1/50 19 壬○○ 1/50 20 寅○○ 1/200 21 未○○ 3/200 22 子○○ 3/50 23 酉○○ 3/50 24 Ｈ○○ 1/100 25 Ｆ○○ 1/100 26 Ｇ○○ 1/100 27 Ｊ○○ 1/50 28 Ｉ○○ 1/100 29 宇○○ 6/125 30 宙○○ 6/125 31 地○○ 6/125 32 黃○○ 6/125 33 玄○○ 6/125 34 Ｅ○○ 3/200 35 己○○ 1/100 36 戌○○○ 3/200 37 Ｄ○ 1/50 38 午○○ 1/150 39 申○○ 1/150 40 亥○○ 1/150 

附表五：
編號 繼承人 應繼分 1 癸○○ 1/100 2 Ｌ○○ 1/200 3 Ｋ○○ 1/200 4 丁○○ 1/300 5 丙○○ 1/300 6 乙○○ 1/300 7 丑○○ 1/100 8 甲○ 1/100 9 天○○○ 1/20 10 Ｂ○○ 1/80 11 Ｃ○○ 1/80 12 Ａ○○ 1/40 13 庚○○ 1/80 14 巳○○ 1/80 15 辰○○ 1/80 16 卯○○ 1/80 17 辛○○ 1/60 18 壬○○ 1/60 19 寅○○ 1/240 20 未○○ 1/80 21 子○○ 1/20 22 酉○○ 1/20 23 Ｈ○○ 1/120 24 Ｆ○○ 1/120 25 Ｇ○○ 1/120 26 Ｊ○○ 1/60 27 Ｉ○○ 1/120 28 宇○○ 1/25 29 宙○○ 1/25 30 地○○ 1/25 31 黃○○ 1/25 32 玄○○ 1/25 33 Ｅ○○ 3/40 34 戊○○ 1/20 35 戌○○○ 3/40 36 Ｄ○ 1/10 37 午○○ 1/30 38 申○○ 1/30 39 亥○○ 1/30 

附表六：
編號 繼承人 應繼分 1 癸○○ 1/100 2 Ｌ○○ 1/200 3 Ｋ○○ 1/200 4 丁○○ 1/300 5 丙○○ 1/300 6 乙○○ 1/300 7 丑○○ 1/100 8 甲○ 1/100 9 天○○○ 1/20 10 Ｂ○○ 1/80 11 Ｃ○○ 1/80 12 Ａ○○ 1/40 13 庚○○ 1/80 14 巳○○ 1/80 15 辰○○ 1/80 16 卯○○ 1/80 17 辛○○ 1/60 18 壬○○ 1/60 19 寅○○ 1/240 20 未○○ 1/80 21 子○○ 1/20 22 酉○○ 1/20 23 Ｈ○○ 1/120 24 Ｆ○○ 1/120 25 Ｇ○○ 1/120 26 Ｊ○○ 1/60 27 Ｉ○○ 1/120 28 宇○○ 1/25 29 宙○○ 1/25 30 地○○ 1/25 31 黃○○ 1/25 32 玄○○ 1/25 33 Ｅ○○ 3/40 34 己○○ 1/20 35 戌○○○ 3/40 36 Ｄ○ 1/10 37 午○○ 1/30 38 申○○ 1/30 39 亥○○ 1/30